臺灣基隆地方法院刑事判決　　　　　　　　　　　　九十三年度交簡上字第二三號
　　上　訴　人　臺灣基隆地方法院檢察署檢察官
　　被　　　告　丙○○　男　三.
右列上訴人因被告過失傷害案件，不服本院基隆簡易庭九十三年度基交簡字第二六七
號，中華民國九十三年七月九日第一審簡易判決（聲請案號：臺灣基隆地方法院檢察
署九十三年度偵字第一六一八號），提起上訴，本院管轄之第二審合議庭判決如左：
    主  文
上訴駁回。
    事實及理由
一、本案經本院審理結果，認原審簡易判決以被告係犯刑法第二百八十四條第一項前
    段之過失傷害罪，判處有期徒刑三月，如易科罰金以三百元折算一日，其認事用
    法及量刑均無不當，應予維持，並引用原審簡易判決書所記載之事實、證據及理
    由。
二、檢察官上訴意旨略以：被告雖未肇事逃逸，但並無表示自願接受裁判之意，應不
    符合自首之要件，原審論以被告自首而減輕其刑，顯有未洽；又被告迄今未與告
    訴人達成和解，而告訴人受傷非輕，原審論刑顯屬過輕云云。
三、經查，被告丙○○於民國（下同）九十二年十月三十日晚上七時四十分許，駕駛
    車牌號碼六Ｇ─九００六號自用小客貨車，沿基隆市○○路往復興路方向行駛，
    途經基隆市○○路一六四號前，應注意汽車行駛時，駕駛人應注意車前狀況，並
    隨時採取必要之安全措施，且依當時情形，又無不能注意之情事，竟疏於注意，
    貿然行駛，以致發現前方站立車旁之告訴人甲○○，閃避不及而撞及，致告訴人
    甲○○受有頭部外傷併顱內出血、右肩峰鎖骨骨折及右骨盆骨骨折之傷害等情，
    業據告訴人甲○○指訴綦詳，復有道路交通事故調查報告表、現場相片及告訴人
    之診斷證明書等文件附卷可稽，被告亦自承其有過失，足見被告未注意車前狀況
    ，並隨時採取必要之安全措施而肇事甚明。再查，本件行車事故經送台灣省基宜
    區車輛行車事故鑑定委員會鑑定結果，亦認定：被告駕駛自小客貨未注意車前狀
    況，致撞及站立車旁之告訴人，為肇事原因，有該會九十三年六月九日基宜鑑字
    第九三０三一七號函及附鑑定報告在卷可考，台灣省車輛行車事故覆議鑑定委員
    會亦同此意見。綜上所述，被告就本件交通事故之發生應有過失，且其過失與告
    訴人甲○○受有前揭傷害間，確有相當因果關係。是被告過失傷害犯行，罪證明
    確，洵堪認定。被告肇事後，在未為任何有偵查犯罪職權之公務員發覺前，即向
    到達事故現場處理之員警乙○○自首犯行，此節亦據證人徐言中在本院審理中結
    證屬實（詳本院九十三年十月十九日審判筆錄），並有基隆市○○○道路交通事
    故報案人須知一紙在卷可參，被告符合刑法第六十二條前段有關自首之規定，自
    應依法減輕其刑。
四、核被告所為，係犯刑法第二百八十四條第一項前段之過失傷害罪。被告肇事後，
    在未為任何有偵查犯罪職權之公務員發覺前，即向到達事故現場處理之員警自首
    犯行，符合刑法第六十二條前段有關自首之規定，應依法減輕其刑。原審審酌被
    告過失情節、犯罪後態度及告訴人之傷勢非輕，及尚未賠償告訴人等一切情狀，
    量處有期徒刑三月，並諭知易科罰金之折算標準，其認事用法並無違誤，量刑亦
    屬恰當，應予維持，檢察官上訴指摘原審簡易判決不當，為無理由，應予駁回。
據上論斷，應依刑事訴訟法第四百五十五條之一第一項、第三項、第三百六十八條、
第三百七十三條，判決如主文。
本案經檢察官林伯宇到庭執行職務。
中　　　華　　　民　　　國　　九十三　　年　　  十　　  月　  二十九　　日
                                臺灣基隆地方法院刑事第二庭
                                審判長  法      官  王福康
                                        法      官  何怡穎
                                        法      官  齊　潔
右正本證明與原本無異。
本件判決不得上訴。
                                        書　記　官  莊國南
中　　　華　　　民　　　國　　九十三　　年　　　十一　  月　　  一  　　日
